tags: ἕρμαιον ἕρμαιον-5 conjugaison

παιδευόμενος (7mp/M)|[en] éduquant (M), [en] étant éduqué (P)|participe imperfectif masculin|voix médio-passive|παιδευόμενος|[*παιδευ-ό<span class="désinence">-μενος</span>]|παιδευόμενε|[*παιδευ-ό<span class="désinence">-μενε</span>]|παιδευόμενον|[*παιδευ-ό<span class="désinence">-μενον</span>]|παιδευομένου|[*παιδευ-ο<span class="désinence">-μένου</span>]|παιδευομένῳ|[*παιδευ-ο<span class="désinence">-μένῳ</span>]|παιδευόμενοι|[*παιδευ-ό<span class="désinence">-μενοι</span>]|παιδευόμενοι|[*παιδευ-ό<span class="désinence">-μενοι</span>]|παιδευομένους|[*παιδευ-ο<span class="désinence">-μένους</span>]|παιδευομένων|[*παιδευ-ο<span class="désinence">-μένων</span>]|παιδευομένοις|[*παιδευ-ο<span class="désinence">-μένοις</span>]

παιδευόμενον (7mp/N)|[en] éduquant (M), [en] étant éduqué (P)|participe imperfectif neutre|voix médio-passive|παιδευόμενον|[*παιδευ-ό<span class="désinence">-μενον</span>]|παιδευόμενον|[*παιδευ-ό<span class="désinence">-μενον</span>]|παιδευόμενον|[*παιδευ-ό<span class="désinence">-μενον</span>]|παιδευομένου|[*παιδευ-ο<span class="désinence">-μένου</span>]|παιδευομένῳ|[*παιδευ-ο<span class="désinence">-μένῳ</span>]|παιδευόμενᾰ|[*παιδευ-ό<span class="désinence">-μενᾰ</span>]|παιδευόμενᾰ|[*παιδευ-ό<span class="désinence">-μενᾰ</span>]|παιδευόμενᾰ|[*παιδευ-ό<span class="désinence">-μενᾰ</span>]|παιδευομένων|[*παιδευ-ο<span class="désinence">-μένων</span>]|παιδευομένοις|[*παιδευ-ο<span class="désinence">-μένοις</span>]

παιδευομένη (7mp/F)|[en] éduquant (M), [en] étant éduquée (P)|participe imperfectif féminin|voix médio-passive|παιδευομένη|[*παιδευ-ο<span class="désinence">-μένη</span>]|παιδευομένη|[*παιδευ-ο<span class="désinence">-μένη</span>]|παιδευομένην|[*παιδευ-ο<span class="désinence">-μένην</span>]|παιδευομένης|[*παιδευ-ο<span class="désinence">-μένης</span>]|παιδευομένῃ|[*παιδευ-ο<span class="désinence">-μένῃ</span>]|παιδευόμεναι|[*παιδευ-ό<span class="désinence">-μεναι</span>]|παιδευόμεναι|[*παιδευ-ό<span class="désinence">-μεναι</span>]|παιδευομένᾱς|[*παιδευ-ο<span class="désinence">-μένᾱς</span>]|παιδευομένων|[*παιδευ-ο<span class="désinence">-μένων</span>]|παιδευομέναις|[*παιδευ-ο<span class="désinence">-μέναις</span>]


τιμώμενος (7mp/M)|[en] honorant (M), [en] étant honoré (P)|participe imperfectif masculin|voix médio-passive|τιμώμενος|[*τιμα-ό<span class="désinence">-μενος</span>]|τιμώμενε|[*τιμα-ό<span class="désinence">-μενε</span>]|τιμώμενον|[*τιμα-ό<span class="désinence">-μενον</span>]|τιμωμένου|[*τιμα-ο<span class="désinence">-μένου</span>]|τιμωμένῳ|[*τιμα-ο<span class="désinence">-μένῳ</span>]|τιμώμενοι|[*τιμα-ό<span class="désinence">-μενοι</span>]|τιμώμενοι|[*τιμα-ό<span class="désinence">-μενοι</span>]|τιμωμένους|[*τιμα-ο<span class="désinence">-μένους</span>]|τιμωμένων|[*τιμα-ο<span class="désinence">-μένων</span>]|τιμωμένοις|[*τιμα-ο<span class="désinence">-μένοις</span>]

τιμώμενον (7mp/N)|[en] honorant (M), [en] étant honoré (P)|participe imperfectif neutre|voix médio-passive|τιμώμενον|[*τιμα-ό<span class="désinence">-μενον</span>]|τιμώμενον|[*τιμα-ό<span class="désinence">-μενον</span>]|τιμώμενον|[*τιμα-ό<span class="désinence">-μενον</span>]|τιμωμένου|[*τιμα-ο<span class="désinence">-μένου</span>]|τιμωμένῳ|[*τιμα-ο<span class="désinence">-μένῳ</span>]|τιμώμενᾰ|[*τιμα-ό<span class="désinence">-μενᾰ</span>]|τιμώμενᾰ|[*τιμα-ό<span class="désinence">-μενᾰ</span>]|τιμώμενᾰ|[*τιμα-ό<span class="désinence">-μενᾰ</span>]|τιμωμένων|[*τιμα-ο<span class="désinence">-μένων</span>]|τιμωμένοις|[*τιμα-ο<span class="désinence">-μένοις</span>]

τιμωμένη (7mp/F)|[en] honorant (M), [en] étant honorée (P)|participe imperfectif féminin|voix médio-passive|τιμωμένη|[*τιμα-ο<span class="désinence">-μένη</span>]|τιμωμένη|[*τιμα-ο<span class="désinence">-μένη</span>]|τιμωμένην|[*τιμα-ο<span class="désinence">-μένην</span>]|τιμωμένης|[*τιμα-ο<span class="désinence">-μένης</span>]|τιμωμένῃ|[*τιμα-ο<span class="désinence">-μένῃ</span>]|τιμώμεναι|[*τιμα-ό<span class="désinence">-μεναι</span>]|τιμώμεναι|[*τιμα-ό<span class="désinence">-μεναι</span>]|τιμωμένᾱς|[*τιμα-ο<span class="désinence">-μένᾱς</span>]|τιμωμένων|[*τιμα-ο<span class="désinence">-μένων</span>]|τιμωμέναις|[*τιμα-ο<span class="désinence">-μέναις</span>]


ποιούμενος (7mp/M)|[en] faisant (M), [en] étant fait (P)|participe imperfectif masculin|voix médio-passive|ποιούμενος|[*ποιε-ό<span class="désinence">-μενος</span>]|ποιούμενε|[*ποιε-ό<span class="désinence">-μενε</span>]|ποιούμενον|[*ποιε-ό<span class="désinence">-μενον</span>]|ποιουμένου|[*ποιε-ο<span class="désinence">-μένου</span>]|ποιουμένῳ|[*ποιε-ο<span class="désinence">-μένῳ</span>]|ποιούμενοι|[*ποιε-ό<span class="désinence">-μενοι</span>]|ποιούμενοι|[*ποιε-ό<span class="désinence">-μενοι</span>]|ποιουμένους|[*ποιε-ο<span class="désinence">-μένους</span>]|ποιουμένων|[*ποιε-ο<span class="désinence">-μένων</span>]|ποιουμένοις|[*ποιε-ο<span class="désinence">-μένοις</span>]

ποιούμενον (7mp/N)|[en] faisant (M), [en] étant fait (P)|participe imperfectif neutre|voix médio-passive|ποιούμενον|[*ποιε-ό<span class="désinence">-μενον</span>]|ποιούμενον|[*ποιε-ό<span class="désinence">-μενον</span>]|ποιούμενον|[*ποιε-ό<span class="désinence">-μενον</span>]|ποιουμένου|[*ποιε-ο<span class="désinence">-μένου</span>]|ποιουμένῳ|[*ποιε-ο<span class="désinence">-μένῳ</span>]|ποιούμενᾰ|[*ποιε-ό<span class="désinence">-μενᾰ</span>]|ποιούμενᾰ|[*ποιε-ό<span class="désinence">-μενᾰ</span>]|ποιούμενᾰ|[*ποιε-ό<span class="désinence">-μενᾰ</span>]|ποιουμένων|[*ποιε-ο<span class="désinence">-μένων</span>]|ποιουμένοις|[*ποιε-ο<span class="désinence">-μένοις</span>]

ποιουμένη (7mp/F)|[en] faisant (M), [en] étant faite (P)|participe imperfectif féminin|voix médio-passive|ποιουμένη|[*ποιε-ο<span class="désinence">-μένη</span>]|ποιουμένη|[*ποιε-ο<span class="désinence">-μένη</span>]|ποιουμένην|[*ποιε-ο<span class="désinence">-μένην</span>]|ποιουμένης|[*ποιε-ο<span class="désinence">-μένης</span>]|ποιουμένῃ|[*ποιε-ο<span class="désinence">-μένῃ</span>]|ποιούμεναι|[*ποιε-ό<span class="désinence">-μεναι</span>]|ποιούμεναι|[*ποιε-ό<span class="désinence">-μεναι</span>]|ποιουμένᾱς|[*ποιε-ο<span class="désinence">-μένᾱς</span>]|ποιουμένων|[*ποιε-ο<span class="désinence">-μένων</span>]|ποιουμέναις|[*ποιε-ο<span class="désinence">-μέναις</span>]


δηλούμενος (7mp/M)|[en] montrant (M), [en] étant montré (P)|participe imperfectif masculin|voix médio-passive|δηλούμενος|[*δηλο-ό<span class="désinence">-μενος</span>]|δηλούμενε|[*δηλο-ό<span class="désinence">-μενε</span>]|δηλούμενον|[*δηλο-ό<span class="désinence">-μενον</span>]|δηλουμένου|[*δηλο-ο<span class="désinence">-μένου</span>]|δηλουμένῳ|[*δηλο-ο<span class="désinence">-μένῳ</span>]|δηλούμενοι|[*δηλο-ό<span class="désinence">-μενοι</span>]|δηλούμενοι|[*δηλο-ό<span class="désinence">-μενοι</span>]|δηλουμένους|[*δηλο-ο<span class="désinence">-μένους</span>]|δηλουμένων|[*δηλο-ο<span class="désinence">-μένων</span>]|δηλουμένοις|[*δηλο-ο<span class="désinence">-μένοις</span>]

δηλούμενον (7mp/N)|[en] montrant (M), [en] étant montré (P)|participe imperfectif neutre|voix médio-passive|δηλούμενον|[*δηλο-ό<span class="désinence">-μενον</span>]|δηλούμενον|[*δηλο-ό<span class="désinence">-μενον</span>]|δηλούμενον|[*δηλο-ό<span class="désinence">-μενον</span>]|δηλουμένου|[*δηλο-ο<span class="désinence">-μένου</span>]|δηλουμένῳ|[*δηλο-ο<span class="désinence">-μένῳ</span>]|δηλούμενᾰ|[*δηλο-ό<span class="désinence">-μενᾰ</span>]|δηλούμενᾰ|[*δηλο-ό<span class="désinence">-μενᾰ</span>]|δηλούμενᾰ|[*δηλο-ό<span class="désinence">-μενᾰ</span>]|δηλουμένων|[*δηλο-ο<span class="désinence">-μένων</span>]|δηλουμένοις|[*δηλο-ο<span class="désinence">-μένοις</span>]

δηλουμένη (7mp/F)|[en] montrant (M), [en] étant montrée (P)|participe imperfectif féminin|voix médio-passive|δηλουμένη|[*δηλο-ο<span class="désinence">-μένη</span>]|δηλουμένη|[*δηλο-ο<span class="désinence">-μένη</span>]|δηλουμένην|[*δηλο-ο<span class="désinence">-μένην</span>]|δηλουμένης|[*δηλο-ο<span class="désinence">-μένης</span>]|δηλουμένῃ|[*δηλο-ο<span class="désinence">-μένῃ</span>]|δηλούμεναι|[*δηλο-ό<span class="désinence">-μεναι</span>]|δηλούμεναι|[*δηλο-ό<span class="désinence">-μεναι</span>]|δηλουμένᾱς|[*δηλο-ο<span class="désinence">-μένᾱς</span>]|δηλουμένων|[*δηλο-ο<span class="désinence">-μένων</span>]|δηλουμέναις|[*δηλο-ο<span class="désinence">-μέναις</span>]
